【裁判字號】    98,中交簡上,313
【裁判日期】    980521
【裁判案由】    過失傷害
【裁判全文】
臺灣臺中地方法院刑事判決         98年度中交簡上字第313號
上  訴  人  臺灣臺中地方法院檢察署檢察官
被      告  甲○○
上列上訴人即被告因過失傷害案件，不服本院臺中簡易庭98年度
中交簡字第20號中華民國98年2月17日第1審簡易判決（聲請簡易
判決處刑案號：臺灣臺中地方法院檢察署97年度偵字第29349號
），提起上訴，本院管轄之第2審合議庭判決如下：
    主    文
原判決撤銷。
甲○○因過失傷害人，處拘役貳拾伍日，如易科罰金，以新臺幣
壹仟元折算壹日。
    犯罪事實
一、甲○○於民國（下同）九十七年九月二十二日下午六時四十
    分許，在台中縣太平市○○路上之飲食店（地址不詳，聲請
    簡易判決處刑書及原審判決將肇事地點之台中縣太平市○○
    路一六八號中藥行前誤載為甲○○購物之飲料店店址為台中
    縣太平市○○路一六八號，應更正之）購物後，欲駕駛機車
    牌號碼二一一─ＣＲＮ機車返回台中縣太平市○○○路二０
    五之一號之住處，應注意汽車在未劃設慢車道之雙向二車道
    行駛，在劃有分向限制線之路段，不得駛入來車之車道內，
    且依當時並無不能注意之情事，竟疏未注意及此，貿然沿太
    平路由北往南方向駛入來車道內，遂於台中縣太平市○○路
    一六八號前不慎撞擊由丙○○駕駛沿太平路由南往北行駛之
    不詳車牌號碼之機車，致丙○○人車倒地，受有左小腿及膝
    蓋紅腫挫傷之傷害。
二、案經丙○○訴請臺灣臺中地方法院檢察署檢察官偵查後，聲
    請以簡易判決處刑。
    理    由
壹、證據能力部分：被告以外之人於審判外之陳述，雖不符前4
    條之規定，而經當事人於審判程序同意作為證據，法院審酌
    該言詞陳述或書面陳述作成時之情況，認為適當者，亦得為
    證據；當事人、代理人或辯護人於法院調查證據時，知有第
    159條第1項不得為證據之情形，而未於言詞辯論終結前聲明
    異議者，視為有前項之同意，刑事訴訟法第159條之5定有明
    文。本案引為證據之證人審判外之陳述及書證，被告甲○○
    及檢察官於本院審理中均不爭執其證據能力，且以之作為證
    據為必要且無不當，依上揭法條之規定，自均有證據能力。
貳、實體部分：
一、訊據上訴人即被告甲○○（下稱被告) 對於上揭事實均坦承
    不諱，核與丙○○於警訊中指訴之被害情節相符，並有刑事
    告訴狀、員警職務報告、現場圖、診斷證明書、車籍資料查
    詢各一紙及相片三幀附卷可憑，堪信被告自白與事實相符，
    本案事證明確，被告犯行洵堪認定。
二、按汽車在未劃設慢車道之雙向二車道行駛時，在劃有分向限
    制線之路段，不得駛入來車之車道內，道路交通安全規則第
    九十七條第一項第二款定有明文。被告於上開時地應注意能
    注意而未注意及此，致被害人受傷，被害人之傷害與被告之
    過失顯有相當因果關係，是核被告所為係犯刑法第二百八十
    四條第一項前段之過失傷害罪。
三、原審簡易判決以被告犯罪之事證明確，予以論罪科刑，固非
    無見。惟台中縣太平市○○路被告肇事地點為劃有行車分向
    線之雙向二車道，有卷附相片二幀可憑，原審判決引用檢察
    官聲請簡易判決處刑書之記載誤載為「被告應注意在未劃分
    向線或分向限制線之道路，應靠右行駛，而違反道路交通規
    則第九十五第一項之規定」，自有誤會，復查本案被告在劃
    有行車分向限制線之路段逆向行駛，違反保護他人之法律情
    節重大，且無自首之情形，再參酌刑法第二百八十四條第一
    項前段之法定刑為六月以下有期徒刑、拘役或五百元以下罰
    金，本件上訴人上訴理由認原審量刑過輕，請求加重刑度，
    應有理由。本院審酌被告無不良素行，有台灣高等法院被告
    前案紀錄表一份在卷可憑，本件過失情節為逆向行駛、被害
    人所受傷害之程度及被告犯後坦承犯行，態度良好但尚未與
    被害人達成和解等一切情狀，認原審判決誤認肇事路段為未
    劃分向線或分向限制線之路段而量處拘役五日，應屬於過輕
    ，應由本院管轄之第二審合議庭予以撤銷改判如主文第二項
    所示，並諭知易科罰金之折算標準。
據上論斷，應依刑事訴訟法第四百五十五條之一第一項、第三項
、第三百六十九條第一項前段、第三百六十四條、第二百九十九
條第一項前段，刑法第二百八十四條第一項前段、第四十一條第
一項前段，刑法施行法第一條之一第一項、第二項前段，判決如
主文。
本案經檢察官乙○○到庭執行職務。
中    華    民    國    98    年    5    月    21    日
                  刑事第四庭  審判長法  官 許金樹
                                    法  官 洪俊誠
                                    法  官 陳如玲
上正本證明與原本無異。
本件不得上訴。
                                    書記官 童淑芬
中    華    民    國    98    年    5    月    21    日
中華民國刑法第284條
（過失傷害罪）
因過失傷害人者，處 6 月以下有期徒刑、拘役或 5 百元以下罰
金，致重傷者，處1年以下有期徒刑、拘役或5百元以下罰金。
從事業務之人，因業務上之過失傷害人者，處 1 年以下有期徒刑
、拘役或1 千元以下罰金，致重傷者，處 3 年以下有期徒刑、
拘役或2千元以下罰金。


司法院資訊處製作；財團法人民間司法改革基金會備份。
